【裁判字號】    97,抗,148
【裁判日期】    970430
【裁判案由】    聲請搜索票
【裁判全文】
臺灣高等法院高雄分院刑事裁定           97年度抗字第148號
抗  告  人
即  被  告  甲○○
抗  告  人
即 第 三人  嘉威光電股份有限公司
代  表  人  乙○○
上列抗告人因聲請搜索票案件，不服臺灣高雄地方法院中華民國
97年2 月13日裁定（97年度聲搜字第275 號），提起抗告，本院
裁定如下：
    主  文
抗告駁回。
    理  由
一、本件抗告意旨詳如附件抗告狀所載（如附件）。
二、按「對於被告或犯罪嫌疑人之身體、物件、電磁紀錄及住宅
    或其他處所，必要時得搜索之。對於第三人之身體、物件、
    電磁紀錄及住宅或其他處所，以有相當理由可信為被告或犯
    罪嫌疑人或應扣押之物或電磁紀錄存在時為限，得搜索之」
    。又搜索，應用搜索票。搜索票，應記載下列事項：「(一)案
    由。(二)應搜索之被告、犯罪嫌疑人或應扣押之物。但被告或
    犯罪嫌疑人不明時，得不予記載。(三)應加搜索之處所、身體
    、物件或電磁紀錄。(四)有效期間，逾期不得執行搜索及搜索
    後應將搜索票交還之意旨」，搜索票，由法官簽名。法官並
    得於搜索票上，對執行人員為適當之指示。核發搜索票之程
    序，不公開之。刑事訴訟法第122 條、第128 條分別定有明
    文。
三、經查，本件高雄市政府警察局刑事警察大隊（下稱刑警大隊
    ）向原審聲請搜索票，係根據告訴人提供之: 郭○○及吳○
    ○之聲明暨確認書各1 份、被告陳榮俊簽署之工作保密合約
    書、聲明書、契約書各1 份、告訴人公司93年8 月23日CM30
    彎曲稜柱聚光片研發會議紀錄1 份、公告第0000000 號及第
    M255146 號專利各1 份、比對表1 份、中華民國專利資訊網
    資料1 份、嘉威光電申請中專利案件說明1 份、告訴人公司
    聚光片製程相關營業機密對照表1 份、案外人陳○○96年12
    月19日聲明暨確認書1 份、黃○○96年12月19日聲明暨確認
    書1 份; 台大嚴慶齡工業研究中心分析比對研究報告書1 份
    、嘉威光電公開說明書節本1 份、雲軒及瑞儀公司報價單各
    1 份、剪報資料1 份、告訴人歷年客戶採購比例表1 份、嘉
    威光電業務狀況表1 份等證據，自有相當理由可相信被告甲
    ○○、蔡宗欣、陳榮俊、陳振南等人涉有妨害密祕罪嫌，且
    該案有關證物存在於高雄市楠梓區加工出口區○○路40號、
    高雄縣仁武鄉工業區○○○ 路6 號即第三人嘉威光電股份有
    限公司，及被告甲○○、蔡宗欣、陳榮俊、陳振南等於嘉威
    光電股份有限公司辦公處所、及被告甲○○於高雄市前鎮區
    ○○○路299 號之1 住處，原審審核後，因而簽發搜索票交
    刑警大隊人員持往上開處所執行，其合法性已無庸置疑。又
    上開搜索票已依據刑事訴訟法第128 條第2 項規定記載「應
    搜索之被告或應扣押之物」及「應加搜索之處所、身體或物
    件」，並由法官簽名（以蓋章代替），均符合搜索之程序。
    況本件搜後，最後經扣押取得加工室內主機電腦、聚光膜、
    製造部文件、完工驗收文件、實驗機文件、成型機文件、電
    鍍機文件、收料機構圖、室內及二樓電腦資料、無塵室電腦
    備份資料、筆記型電腦、應碟、名片、簡報資料、聚光片、
    作業規範等多項犯罪嫌疑證物，此有卷附搜索及扣押筆錄、
    扣押物目錄表、搜索報告書等可資參照（見原審卷第20-36
    頁），因而本件搜索扣押之對象及證物確有其必要性，並無
    不當之處，其合法性自不容置疑。
四、綜上所述，本件原審核發搜索票，其程序及合法性並無違誤
    ，抗告人指摘原審裁定違法，尚屬無據。其提起本件抗告，
    並無理由，應予駁回。
五、據上論結，應依刑事訴訟法第412 條，裁定如主文。
中    華    民    國    97    年    4     月    30    日
                  刑事第八庭    審判長法  官  李炫德
                                      法  官  李政庭
                                      法  官  陳志銘
以上正本證明與原本無異。
不得再抗告。
中    華    民    國    97    年    4     月    30    日
                                      書記官  盧雅婷


司法院資訊處製作；財團法人民間司法改革基金會備份。
